智慧財產法院行政判決
                                  100年度行商訴字第111號
原      告　聶敏卉
被      告　經濟部智慧財產局
代　表　人　王美花（局長）
上列當事人間因商標廢止事件，原告不服經濟部中華民國100 年
6 月15日經訴字第10006126460 號訴願決定，提起行政訴訟，本
院不經言詞辯論，判決如下：
　　主  文
原告之訴駁回。
訴訟費用由原告負擔。
　　事實及理由
一、事實概要：
    原告之父聶遠東前於民國88年9 月7 日，以「F-1 」商標，
    指定使用於修正前商標法施行細則第49條所定商品及服務分
    類表第4 類之「潤滑油、油精、機油」之商品，向被告申請
    註冊，經被告核准列為註冊第00975215號商標（下稱系爭商
    標）。嗣荷蘭商一級方程式授權有限公司於99年12月14日，
    以其註冊有違商標法第57條第1 項第2 款規定，對之申請廢
    止，經被告審查，以100 年3 月9 日中台廢字第9960621 號
    商標廢止處分書為「第00975215號『F-1 』商標之註冊應予
    廢止」之處分。原告不服，提起訴願，經經濟部同年6 月15
    日經訴字第10006126460 號決定不受理訴願，遂向本院提起
    行政訴訟。
二、按原告之訴，依其所訴之事實，在法律上顯無理由者，行政
    法院得不經言詞辯論，逕以判決駁回之，行政訴訟法第107
    條第2 項定有明文。又提起任何訴訟，請求法院裁判，均應
    以有權利保護必要為前提，具備權利保護必要者，其起訴始
    有值得權利保護之利益存在，故又稱為訴之利益，凡提起訴
    訟而依其所訴之事實，係欠缺權利保護必要者，即屬無訴之
    利益，在法律上顯無理由（最高行政法院100 年度判字第13
    39號判決參照）。
三、被告固於100 年3 月9 日以中台廢字第9960621 號商標廢止
    處分書，以系爭商標違反商標法第57條第1 項第2 款規定為
    由，廢止系爭商標之註冊；嗣於訴願階段，被告亦於同年5
    月5 日以（100 ）智商40323 字第10080156620 號函提出答
    辯（見訴願卷第30頁）。惟被告於同年月18日即以（100 ）
    智商40323 字第10080180560 號函，向經濟部訴願審議委員
    會敘明因系爭商標之權利人聶遠東已於98年1 月30日死亡，
    是以被告前開廢止處分（即原處分）依據之基礎事實有誤，
    應予撤銷，並將重新審查另行處分（見訴願卷第32頁）。因
    原處分已不復存在，原告先前提起訴願之標的業已消失，經
    濟部訴願審議委員遂依訴願法第77條第6 款規定，為「訴願
    不受理」之決定，經核並無不合。因此，原告提起本件行政
    訴訟，請求撤銷原處分及訴願決定，欠缺權利保護必要，即
    屬無訴之利益，在法律上顯無理由，爰行政訴訟法第107 條
    第2 項規定，不經言詞辯論，逕以判決駁回之。
四、本件事證已明，兩造其餘主張或答辯，已與本院判決結果無
    涉，爰毋庸一一論列，併此敘明。
據上論結，本件原告之訴為無理由，依智慧財產案件審理法第1
條，行政訴訟法第98條第1 項前段，判決如主文。
中　　華　　民　　國　　100　 年　　10　　月　　18　　日
                    智慧財產法院第一庭
                          審判長法　官  李得灶
                                法  官  何君豪
                                法  官  蔡惠如
以上正本係照原本作成。
如不服本判決，應於送達後20日內，向本院提出上訴狀並表明上
訴理由。於本判決宣示後送達前提起上訴者，應於判決送達後20
日內補提上訴理由書（均須按他造人數附繕本，「切勿逕送上級
法院」）。
中　　華　　民　　國　　100 　年　　10　　月　　18　　日
                                書記官  林佳蘋